臺灣新竹地方法院刑事判決
111年度金訴字第486號
公  訴  人  臺灣新竹地方檢察署檢察官
被      告  曾誌宏




上列被告因違反洗錢防制法等案件，經檢察官追加起訴（111年
度偵字第11057號），本院判決如下：
    主    文
本案公訴不受理。
    理    由
一、追加起訴意旨如附件所示追加起訴書所載。
二、按於第一審辯論終結前，得就與本案相牽連之犯罪或本罪之
    誣告罪，追加起訴。刑事訴訟法第265 條第1 項定有明文。
    次按起訴之程序違背規定者，應諭知不受理之判決，並得不
    經言詞辯論為之。同法第303 條第1 款、第307 條亦有明文
    。又追加起訴係就與已經起訴之案件並無單一性不可分關係
    之相牽連犯罪（指刑事訴訟法第7 條所列案件），在原起訴
    案件第一審辯論終結前，追加獨立之新訴，蓋兩者之當事人
    或證據多共通，藉與本案之程序合併進行以求訴訟經濟，故
    追加起訴限於第一審辯論終結前為之，始得有效達此目的，
    此為其訴訟合法之要件，自應優先審查。檢察官既捨一般起
    訴方式而選擇以追加起訴之方式為之，自應受此時間要件之
    拘束，違反上開規定而追加起訴，其追加起訴之程式違背規
    定，應諭知不受理之判決。
三、經查，檢察官以被告曾誌宏所涉違反洗錢防制法等案件，與
    本院前所審理之111 年度金訴字第332 號案件為相牽連案件
    而追加起訴。惟本院111 年度金訴字第332 號案件已於民國
    111 年8 月31日宣判並終結第一審訴訟程序，檢察官卻於11
    1 年9 月12日始追加起訴而繫屬於本院等情，有臺灣新竹地
    方檢察署竹檢介宇111 偵11057 字第1119034351號函暨其上
    之本院收文章戳、臺灣高等法院被告前案紀錄表各1 份在卷
    可參，足認檢察官之追加起訴應不符合法定程序要件。又追
    加起訴固然屬於檢察官獨立的訴訟上請求，然依刑事訴訟法
    第264 條、第265 條規定，起訴與追加起訴本具有不同的法
    律意義及程式要件，並無所謂追加起訴部分具有單獨起訴之
    效力，不論是否合法，均應以實體判決終結其訴訟關係可言
    。從而，依前開規定，本案追加起訴程序違背規定，爰不經
    言詞辯論，逕為不受理判決之諭知。
四、據上論斷，應依刑事訴訟法第303 條第1 款、第307 條，判
    決如主文。
五、本案經檢察官許大偉追加起訴。
中　　華　　民　　國　　111 　年　　9 　　月　　28　　日
                  刑事第五庭  審判長法  官  魏瑞紅
　　　　　　　                      法  官  楊麗文
　　　　　　　                      法  官  李宇璿
以上正本證明與原本無異。
如不服本判決應於收受本判決後20日內向本院提出上訴書狀，上
訴書狀應敘述具體理由。上訴書狀未敘述上訴理由者，應於上訴
期間屆滿後20日內補提理由書狀於本院(均須按他造當事人之人
數附繕本 )「切勿逕送上級法院」。 
中　　華　　民　　國　　111 　年　　9 　　月　　28　　日
                                    書記官  呂苗澂 　　
　　　　　　　　　　　　　　　　　　
附件：
臺灣新竹地方檢察署檢察官追加起訴書
                                    111年度偵字第11057號
　　被　　　告　曾誌宏　男　
上列被告因詐欺等案件，已經偵查終結，認應追加提起公訴，茲
將犯罪事實、證據並所犯法條及追加理由分敘如下：
　　　　犯罪事實
一、曾誌宏可預見交付金融帳戶資料，可能幫助不法犯罪集團隱
    匿詐欺或財產犯罪所得之財物，致使被害人及警方追查無門
    ，竟仍基於幫助詐欺及違反洗錢防制法之犯意，於民國111
    年2月初某日，在新竹地區某便利商店，將其所有之永豐銀
    行帳號000-00000000000000號帳戶（下稱永豐銀行帳戶）等
    帳戶之提款卡、密碼、印章、網銀帳戶及密碼等資料，以新
    臺幣（下同）1,000元代價，將上開帳戶資料寄送予詐欺集
    團成員收受，而容任他人作為詐騙不特定人匯款之人頭帳戶
    。嗣詐騙集團成員取得上開永豐銀行帳戶資料後，即意圖為
    自己不法之所有，於111年2月底某日，陳中慧加入投資理財
    APP，詐欺集團成員綽號「安琪」之成年人，向陳中慧佯稱
    ：「投資股票理財」等語，致其陷於錯誤，依其指示於111
    年4月28日，將其中一筆金額65萬元匯款至曾誌宏所有之永
    豐銀行帳戶內，詐欺集團成員隨即將款項提領一空。
二、案經陳中慧訴由桃園市政府警察局大園分局報告偵辦。
        證據並所犯法條及追加理由
一、上揭犯罪事實，業據被告曾誌宏坦承不諱，核與告訴人陳中
　　慧指述之情節相符，並有上開兆豐銀行帳戶之客戶基本資料
    、交易明細、告訴人匯款紀錄、告訴人LINE對話紀錄等附
    卷可稽。本件事證明確，被告犯嫌堪予認定。
二、核被告所為，係犯刑法第30條第1項及刑法第339條第1項之
    幫助詐欺取財、刑法第30條第1項及洗錢防制法第2條第2款
    暨同法第14條第1項之幫助洗錢等罪嫌。被告以一提供帳戶
    之行為，同時涉犯上開2罪名，為想像競合犯，請依刑法第5
    5條規定從較重之幫助洗錢罪處斷。
三、被告曾誌宏前因詐欺案件，經本署檢察官提起公訴（111年
    度偵字第7844號），現由臺灣新竹地方法院以111年度金訴
    字第332號（貴股）案件審理中，本件被告所為與前開起訴
    之案件間，依刑事訴訟法第7條第1款之規定，係一人犯數罪
    相牽連之案件，依刑事訴訟法第265條第1項規定，得於第一
    審言詞辯論終結前追加提起公訴，以求訴訟經濟及量刑上之
    妥當性。
三、依刑事訴訟法第265條第1項追加起訴。
    此    致
臺灣新竹地方法院
中　　華　　民　　國 　  111　 年　　8　　月　　31　　日
                  檢　察　官　許大偉